臺灣高雄地方法院刑事判決　　　　　　　　　　　　　九十年度易字第四二七五號
　　公　訴　人　臺灣高雄地方法院檢察署檢察官
　　被　　　告　丙○○
右列被告因傷害等案件，經檢察官提起公訴（九十年度偵字第九八七五號），本院判
決如左：
    主  文
丙○○傷害人之身體，處拘役伍拾日，如易科罰金，以參佰元折算壹日；又以加害生
命、身體、自由之事，恐嚇他人致生危害於安全，處有期徒刑貳月，如易科罰金，以
參佰元折算壹日。
    事  實
一、丙○○之父親乙○○於民國（下同）九十年一月十二日十四時許，在高雄市三民
    區三民公園內，因細故與戊○○發生口角，丙○○見狀，即隨手拾起一張置於公
    園內之塑膠椅子砸向戊○○，致戊○○受有左手前臂挫傷合併瘀血之傷害。嗣因
    戊○○之丈夫要求丙○○賠償醫藥費，致丙○○心生不滿，乃於同年二月四日十
    四時許，協其父親乙○○及不詳姓名之成年人五、六人，至戊○○位於高雄市○○區○○街二二一巷二十九號之住處，欲找戊○○理論，戊○○因害怕不敢開門
    ，丙○○即持石頭砸破戊○○住處二樓之窗戶（毀損部分未據告訴），並對戊○○揚言稱：「你家大人、小孩要注意，不要出來」等語，致戊○○因而心生畏怖
    ，足生危害其安全。
二、案經戊○○訴由高雄市政府警察局三民第一分局報請臺灣高雄地方法院檢察署檢
    察官偵查起訴。
    理  由
一、訊據被告丙○○固坦承有分別於右揭時、地與戊○○發生衝突，及至戊○○之住
    處欲找戊○○理論之事實不諱，惟矢口否認有傷害及恐嚇之犯行，辯稱：「一月
    十二日我拿起放置公園內一張塑膠椅子作勢要毆打戊○○，戊○○也順手拿起一
    張塑膠椅子要打我，我當時就很輕勢持該張椅子往簡女持有椅子敲打一下，並沒
    有將他毆傷就離開現場」、「二月四日戊○○並沒有開門請我們父子進入屋內，
    並在住處二樓與我們對談，並述說其丈夫不在家，而後我們就回家」、「我只與
    父親二人同往而已」、「我從未見過證人丁○○，證人怎可能見過我」云云。惟
    查，被告右揭犯罪事實，業據告訴人戊○○指訴綦詳，並經證人即被告父親乙○○證稱：被告丙○○因見告訴人與其發生言語衝突，與告訴人互拿塑膠椅子相向
    等情明確；又被告有於九十年二月四日十四時許，偕同五、六人前往戊○○位於
    高雄市○○區○○街二二一巷二十九號家中找戊○○理論，亦據證人即前往處理
    之員警丁○○到庭證述無訛；證人丁○○證稱：當天值班通報，說有打架之事，
    通知我去二二一巷告訴人住所，我到現場發現告訴人在二樓，被告帶了五、六個
    人在樓下，我看並沒有人打架，所以將被告資料紀錄後，讓被告離開，被告離開
    後，我才通知告訴人下樓等語。參以證人與被告並無嫌隙，應無誣陷之理。此外
    復有文雄醫院診斷證明書、受理刑事案件報案三聯單各一紙附卷可資佐證。至目
    擊證人甲○○雖於偵查中證稱：我確定丙○○拿塑膠椅子未丟到戊○○，因為是
    塑膠椅，未丟到戊○○處就已掉在地上云云（見九十年九月二十五日偵查筆錄）
    ，然互核甲○○與被告父親乙○○之陳述並不一致：（一）甲○○稱：丙○○與
    戊○○發生事情時，乙○○並未在場，當時只有我本人在場看見云云；但乙○○
    卻稱：因戊○○罵我，丙○○非常生氣，就當面與簡女發生爭執，拿起一張塑膠
    椅子作勢要毆打簡女等語；（二）甲○○稱：丙○○起身拿塑膠椅往戊○○之方
    向丟，但未丟到，戊○○仍然一直罵，我就馬上靠向丙○○，要他算了，並把丙○○推走，丙○○就離開了云云；但乙○○卻稱：戊○○也順手拿起一張塑膠椅
    子要打丙○○等語；（三）甲○○稱：因為是塑膠椅，丙○○未丟到戊○○處
    就已掉在地上云云；但乙○○卻稱：當時丙○○就很輕勢持該張椅子往戊○○持
    有椅子敲打一下等語；證人乙○○於本院審理時亦證稱：我退休後都在公園休息
    ，戊○○用手指著我，我問他為何要指著我。我不願理他，結果戊○○一直罵我
    ，我兒子看不過去，要他住口。後來我兒子和他發生口角，我兒子是用塑膠椅子
    作勢要打他，戊○○也拿椅子起來抵抗。當時我在五十公尺遠，但沒有親眼看見
    ，之後就沒有什麼事，後來戊○○的先生找了三個人去公園找我，要我賠償醫藥
    費，於是我就帶我兒子去他家要向他先生解釋事情的經過等語。參以乙○○係被
    告之父親，雖不能期待其為不利於被告之證述，然既然都證稱被告有與告訴人互
    拿塑膠椅子相向等情，亦可見證人甲○○之上述證詞並不足採信。又被告係因為
    其父親即證人乙○○出頭，始與告訴人戊○○衝突，則證人即被告之父親乙○○
    證詞難免迴護被告；另被告苟無於上揭時、地前往告訴人家恐嚇告訴人，何須偕
    同五、六人前往告訴人即被害人戊○○家，又何必一再辯稱未偕同五、六人（告
    訴人一稱五、六或七人）前往告訴人家，顯見被告上開辯解係屬飾卸之詞，自不
    足採。本件事證明確，被告犯行以堪認定。應予依法論科。
二、核被告所為係犯刑法第二百七十七條第一項之傷害罪、第三百零五條之恐嚇危害
    安全罪。其所犯上開二罪間，犯意各別，行為亦殊，應予分論併罰。爰審酌被告
    素行尚可，僅因細故即毆打他人，更於毆打他人後，不思認錯，竟再偕同五、六
    人前往被害人家中恐嚇被害人，犯後又砌詞飾卸，更於本院審理時對證人即本件
    恐嚇事故發生時前往處理之員警丁○○不友善，毫無悔意，並被害人之傷勢及其
    他一切情狀，分別量處如主文所示之刑，並分別諭知易科罰金之折算標準，以示
    懲儆。
據上論斷，應依刑事訴訟法第二百九十九條第一項前段、刑法第二百七十七條第一項
、第三百零五條、第四十一條第一項、罰金罰鍰提高標準條例第一條前段、第二條，
判決如主文。
本案經檢察官陳銘珠到庭執行職務。
中      華      民      國      九十一      年      一    月    十一    日
                                  臺灣高雄地方法院刑事第六庭
  法  官  張世賢
右正本證明與原本無異。
如不服本判決，應於判決送達後十日內，向本院提出上訴狀。
                                      書記官  蔡琬玲
中      華      民      國      九十一      年      一    月    十一    日
附錄所犯法條：
中華民國刑法第二百七十七條
 (普通傷害罪)
傷害人之身體或健康者，處三年以下有期徒刑、拘役或一千元以下罰金。
犯前項之罪因而致人於死者，處無期徒刑或七年以上有期徒刑；致重傷者，處三年以
上十年以下有期徒刑。
中華民國刑法第三百零五條
 (恐嚇危害安全罪)
以加害生命、身體、自由、名譽、財產之事，恐嚇他人致生危害於安全者，處二年以
下有期徒刑、拘役或三百元以下罰金。
